臺灣臺南地方法院刑事判決
111年度訴字第494號
公  訴  人  臺灣臺南地方檢察署檢察官
被      告  周青澤


上列被告因違反毒品危害防制條例案件，經檢察官提起公訴（11
1年度毒偵字第849號），被告於本院準備程序進行中，就被訴事
實為有罪之陳述，經法官告知簡式審判程序意旨，並聽取檢察官
及被告之意見後，合議庭裁定依簡式審判程序審理，並判決如下
：
    主  文
周青澤施用第一級毒品，處有期徒刑玖月。
    事  實
一、周青澤曾因施用毒品案件，經送觀察、勒戒後，認有繼續施
    用毒品傾向，又經法院裁定送戒治處所施以強制戒治，然該
    戒治裁定經提起抗告後，經臺灣高等法院臺南分院裁定原裁
    定撤銷，檢察官之聲請駁回而確定，被告業於民國110年4月
    9日釋放，並由臺灣臺南地方檢察署檢察官以110年度戒毒偵
    字第15號為不起訴處分確定。詎其仍不知悔改，基於同時施
    用第一級毒品海洛因、第二級毒品甲基安非他命之犯意，於
    111年1月13日凌晨6時許，在其位於臺南市○○區○○路000巷00
    號住處內，以將海洛因及甲基安非他命混合置入玻璃球燒烤
    使之產生煙霧後，再吸食其煙霧之方式，同時施用海洛因及
    甲基安非他命1次。嗣因其為毒品列管人口，經警方通知採
    集其尿液檢驗，結果呈嗎啡、安非他命、甲基安非他命陽性
    反應，始悉上情。
二、案經臺南市政府警察局新化分局報告臺灣臺南地方檢察署檢
    察官偵查起訴。
    理  由
壹、程序部分：
　　本案被告周青澤所犯之罪，係死刑、無期徒刑、最輕本刑為
    3年以上有期徒刑以外之罪，其於準備程序就前揭被訴事實
    為有罪之陳述，經受命法官告知簡式審判程序之旨，並聽取
    其與公訴人之意見後，本院合議庭裁定，依刑事訴訟法第27
    3條之1規定，由受命法官獨任進行簡式審判程序，是本案之
    證據調查，依刑事訴訟法第273條之2規定，不受同法第159
    條第1項、第161條之2、第161條之3、第163條之1及第164條
    至第170條規定之限制，合先敘明。
貳、實體部分：
一、認定犯罪事實所憑之證據及理由：
　　被告就上開犯罪事實，於本院準備程序及審理程序時均坦承
    不諱（本院卷第50頁、第56頁），且有台南地檢署檢察官強
    制到場（強制採驗尿液）許可書、正修科技大學超微量研究
    科技中心尿液檢驗報告、應受尿液採驗人尿液檢體採集送驗
    記錄各1份（警卷第7頁、第9頁、第11頁）附卷可證。是以
    被告任意性之自白與事實相合，應可採信。綜上，本案事證
    明確，被告犯行洵堪認定，應依法論科。
二、論罪科刑：
  ㈠核被告所為，係犯毒品危害防制條例第10條第1項之施用第一
    級毒品罪、同條例第10條第2項之施用第二級毒品罪。其施
    用前持有第一、二級毒品之低度行為，為施用第一、二級毒
    品之高度行為所吸收，不另論罪。而被告所犯施用第一級毒
    品罪及施用第二級毒品罪，係一行為觸犯數罪名之想像競合
    犯，應從一重之施用第一級毒品罪處斷。
　㈡按被告構成累犯之事實及應加重其刑之事項，均應由檢察官
    主張並具體指出證明之方法後，經法院踐行調查、辯論程序
    ，方得作為論以累犯及是否加重其刑之裁判基礎（最高法院
    110年度台上大字第5660號裁定主文參照）。經查，本案起
    訴書既未記載被告構成累犯之事實，亦未請求對本案被告犯
    行依累犯規定加重其刑，此有本案起訴書附卷可查，是依前
    揭說明，本院審酌偵查及公訴檢察官均未就被告構成累犯、
    應以累犯規定加重其刑等事項為任何主張，為落實中立審判
    之本旨、保障被告受公平審判之權利，爰不職權調查、認定
    本案被告是否構成累犯以及有無依累犯規定加重其刑之必要
    ，但仍依刑法第57條第5款規定，將本案被告可能構成累犯
    之前科、素行資料列為本案犯行之量刑審酌事由，而對本案
    被告所應負擔之罪責予以充分評價，附此敘明。　
　㈢爰審酌被告前有施用毒品前科，曾經觀察、勒戒、戒治，本
    應徹底戒除施用毒品習慣，不料其竟再為本案施用第一級毒
    品海洛因及第二級毒品甲基安非他命之犯行，顯見其並無戒
    除毒害之決心，自制力亦顯不佳，足以戕害其身心，本不宜
    寬貸，然考量被告施用毒品之犯行，本質上乃屬戕害自己身
    心健康之行為，且被告犯後坦承犯行，態度尚屬良好，復考
    量其自陳目前與母親、妻小同住，現以貨運助手為業，暨其
    智識程度、犯罪動機、情節等一切情狀，量處如主文所示之
    刑。　　
據上論斷，應依刑事訴訟法第273條之1第1項、第299條第1項前
段，毒品危害防制條例第10條第1項、第2項，刑法第11條前段、
第55條，判決如主文。
本案經檢察官許嘉龍提起公訴，檢察官蘇聖涵到庭執行職務。 
中　　華　　民　　國　　111 　年　　7 　　月　 　20 　日
                  刑事第八庭  法  官  陳碧玉
以上正本證明與原本無異。
如不服本判決應於收受本判決後20日內向本院提出上訴書狀，並
應敘述具體理由。其未敘述上訴理由者，應於上訴期間屆滿後20
日內向本院補提理由書狀（均須按他造當事人之人數附繕本）「
切勿逕送上級法院」。 
　　　　　　　　　　　　　　　書記官  詹淳涵
中　　華　　民　　國　　111 　年　　7 　　月　　20　　日
　　　　　　　　　　　　　　　　　　　　　　　　　　
附錄本案論罪科刑法條全文：
毒品危害防制條例第10條
施用第一級毒品者，處6月以上5年以下有期徒刑。
施用第二級毒品者，處3年以下有期徒刑。